# 长期股权投资确认时点问题

提问人：铭艾会 时间：2012-04-24 17:14:07
2009 年 8 月 10 日，被审计单位与B公司达成股权转让协议，被审计单位以1.2亿元购买B持有的C公司的31%的股权。协议约定A于 2009年 12 月 30 日前支付全部价款。 2009 年 8 月 5 日C公司通过股东会决议。 2009 年 8 月 11 日修改了章程。但被审计单位直到 2011 年 6 月才支付完1.2亿元。被审计单位在 2011 年 12 月才确认长期股权投资1.2亿元。是否需要调整？应该在哪个时点确认长期股权投资？

回答人：chenyiwei
确认长期股权投资的时点，应该是被审计单位已经开始实质上享有该 31 ％股权对应的风险和收益，享受各项股东权利（表决权、分红权等财产权利）并开始承担股东义务的时点。在本案例中，股权转让协议于 2009 年 8 月 10 日签署，被投资企业的公司章程于 8 月 11日修改，承认了被审计单位的股东身份。在此情况下，如果未按期支付转让价款的事实不影响股权转让的效力，则未按期支付价款的事实不会成为导致不能在 2009 年内确认该项股权投资的“一票否决”因素。

提问人：qjr1124 时间：2013-03-20 15:15:37
回复 chenyiwei 的帖子
补充问一下陈斑竹，转让方应在“2009年 8 月 5 日C公司通过股东会决议”做出转让会计处理吧。

回答人：chenyiwei
不是，购买日不可能早于股权转让协议签订的日期。本案例中更可能以 2009 年 8 月 11 日标的公司修改章程之日作为购买日。

提问人：jie8848 时间：2013-04-25 18:54:34
回复 chenyiwei 的帖子
陈版主
假如上述案例中购买的股份是70%的控股权，那么“8月 11 日”是否可以认为是企业合并的合并日，从 8 月 11 日开始可以合并会计报表？？

回答人：chenyiwei
这种可能性相对较大，但最终还是要对照企业合并准则规定的购买日五项标准来判断。

提问人：缕阳 时间：2013-06-05 17:05:27
回复 jie8848 的帖子
那如果 2009 年 8 月 11 日尚未支付股权转让款的50%，那纳入合并范围的时点是不是还要等到支付款项达到50%以后？（如果其他四个条件都符合）

回答人：chenyiwei
请参阅《计学撮要》P292～ 294 。